【裁判字號】    91,上訴,1761
【裁判日期】    920221
【裁判案由】    違反著作權法
【裁判全文】
臺灣高等法院刑事判決                  九十一年度上訴字第一七六一號
    上  訴  人
    即  被  告  甲○○
右上訴人，因違反著作權法案件，不服臺灣台北地方法院，九十年度訴字第一三二一
號，中華民國九十一年五月十七日第一審判決（起訴案號：臺灣台北地方法院檢察署
九十年偵字第九一０九號）提起上訴，本院判決如左：
    主      文
上訴駁回。
甲○○緩刑肆年。
    事      實
一、甲○○意圖銷售營利，並基於概括之犯意，明知「錯到底」、「靜止」、「三暝
    三日」、「不愛了」、「沒時間」、「想見你」、「聽海」、「瞬間」、「ＵＳ
    」、「ＪＵＳＴ  ＮＯ  ＯＴＨＥＲ  ＷＡＹ」、「真朋友」、「為你流的淚」
    、「出嫁」、「絲路」、「愛情故事」、「信仰」、「勇氣」、「想愛」、「我
    為你傷心」等音樂著作物，分別係福茂國際音樂股份有限公司、魔岩唱片股份有
    限公司、博德曼股份有限公司、滾石唱片音樂股份有限公司、豐華唱片股份有限
    公司、艾迴股份有限公司、新力哥倫比亞音樂股份有限公司、環球國際唱片股份
    有限公司、科藝百代股份有限公司、上華國際企業股份有限公司、華納國際音樂
    股份有限公司等享有著作權之音樂著作，非經前開擁有著作權公司之同意或授權
    ，不得擅自重製、散布或意圖營利而交付。詎竟出於連續侵害前揭公司著作權之
    概括犯意，自民國（下同）八十九年八月間某日起，在臺北縣淡水鎮○○路○段
    一四○巷一號三樓住處，以其向網路服務業者（ＩＳＰ）「數位聯合電信股份有
    限公司」（下稱數位聯合公司，址設臺北市○○區○○路一二五號九樓）所購買
    之撥接帳號及其住處電話（○二）00000000及其友所有之手提式電腦撥
    接連接網際網路，在提供免費硬碟空間之網站http://www.goecities.com架設虛
    擬空間架設網站，設定網址為http://www.goecities.com/himusic，定名為「音
    樂教父」張貼販賣盜版音樂著作物之訊息，並設定http://go.to/musicfather、
    http://mine.at/mp3best、http://welcome、to/mp3best等轉址站，供不特定人
    轉址至前開「音樂教父」網站，甲○○又至數位聯合公司所維護管理之新聞討論
    群伺服器，如「tw．bbs．rec．movie」、「tw．bbs．wec．palmardrama」、「
    tw．bbs．rec、photo」等網路新聞討論群組（ＢＢＳ），散布販賣前揭盜版音
    樂著作物之廣告訊息；復向「美國雅虎網路公司」（http://www.yahoo.com，址
    yahoo.com ，供不特定人以傳遞電子郵件註明欲訂購盜版音樂著作物之歌手、專
    輯名稱或曲名之方式聯繫交易，俟接獲訂單之電子郵件後，甲○○即在新竹縣竹
    東鎮○○路六十八巷十二弄十一號住處，以其所有之個人電腦（含主機、螢幕、
    鍵盤、滑鼠、數據機、電源線等周邊設備）及外接式光碟燒錄器等設備，多次擅
    自將前揭音樂著作物直接以對拷（原版對燒）之方式或依購買者指定方式直接以
    MP3（ISO/MPEG Audio Layer3）格式壓縮後燒錄在一片光碟中之方式予以重製，
    並以每片新臺幣（下同）貳佰元之代價，以郵差代收貨價之方式，利用不知情之
    郵差寄送前開盜版光碟片予訂購之人，再將販售所得款項匯入渠母所申請帳號0
    0000000000000號之郵政儲金帳戶，迄九十年二月二十二日查獲時
    止，其販賣前揭盜版音樂著作物獲利約三萬餘元。嗣於九十年二月二十二日十六
    時二十分許，為警持檢察官核發之搜索票在甲○○前開台北縣淡水鎮○○路○段
    一四０巷一號三樓住處查獲，扣得甲○○購買音樂光碟母片及空白片所支付之信
    用卡存根六張，於同日十九時五十分左右並在甲○○前開
    族路六十八巷十二弄十一號查扣得其所有電腦主機及週邊設備一套（含主機、螢
    幕、鍵盤、滑鼠、數據機）、燒錄機一台、盜版音樂光碟三○一片、預備供燒錄
    盜版音樂光碟片所使用之空白光碟片二○○片、提款卡一張、郵局交寄大宗函件
    執據五張。
二、案經內政部警政署刑事警察局報告及福茂國際音樂股份有限公司、魔岩唱片股份
    有限公司、博德曼股份有限公司、滾石唱片音樂股份有限公司、豐華唱片股份有
    限公司、艾迴股份有限公司、新力哥倫比亞音樂股份有限公司、環球國際唱片股
    份有限公司、科藝百代股份有限公司、上華國際企業股份有限公司、華納國際音
    樂股份有限公司訴請台灣台北地方法院檢察署檢察官偵查起訴。
    理      由
一、右揭犯罪事實，業據被告即上訴人甲○○坦承不諱，核與告訴代理人乙○○指訴
    情節互相一致，並有搜索扣押證明筆錄（偵查卷二、三頁）電腦列印資料（同卷
    十三至三十四頁）告訴人公司等公司執照在卷及如事實欄所載之物扣案可資佐證
    。本件事證已臻明確，被告犯行堪以認定。
二、核被告所為，係犯著作權法第九十一條第二項之意圖銷售擅自以重製之方法侵害
    他人之著作財產罪。其先後多次犯行，時間緊接，所犯犯罪構成要件相同，顯係
    基於概括犯意反覆為之，為連續犯，應論以連續犯一罪，並加重其刑。
三、原審因依刑事訴訟法第二百九十九條第一項前段、著作權法第九十一條第二項、
    刑法第十一條前段、第五十六條、第三十八條第一項第二款以被告連續意圖銷售
    而擅自以重製之方法侵害他人之著作財產權，而審酌其犯罪動機、目的、手段、
    所生危害及犯後態度等一切情狀，予以判處有期徒刑柒月，並以扣案之電腦主機
    及週邊設備壹套（含主機、螢幕、鍵盤、滑鼠、數據機）、燒錄機壹台、盜版音
    樂光碟片參佰零壹片、預備供燒錄盜版音樂光碟片使用之空白光碟片貳佰片，或
    係供被告犯罪所用之物，或係預供被告犯罪所用之物（空白光碟片），且均為被
    告所有，依法併予宣告沒收；其認事用法均屬正確，量刑亦稱妥適。上訴論旨，
    併指摘原判決量刑太重，為無理由，應予駁回。
四、查被告目前係國立東華大學資訊工程研究所碩士班一年級學生，業經其於審判期
    日提出學生證核閱無訛，其於案發之時係私立淡江大學資訊工程系四年級學生，
    為其所供明；被告因家境清寒，為求能繼續求學而犯本件，復因長期之經濟上壓
    力，致得憂鬱症，有台北市立和平醫院診斷證明書、病歷及台北市立療養院精神
    鑑定報告書存卷可憑，其未曾受有期徒刑以上之刑之宣告，有本院被告全國前案
    紀錄表附卷可證，茲因一時失慮觸犯刑典，經此當知所警惕，而無再犯之虞本院
    認所宣告之刑，以暫不執行為當，爰併予宣告緩刑肆年，以勵自新。
五、至前揭扣案之提款卡一張、郵局交寄大宗函件執據五張，起訴書亦併請宣告沒收
    云云，因提款卡係供被告提款之用，上開郵局執據僅可證明被告於何時寄物件至
    何地而已，均非為供被告犯罪所用之物，尤非被告犯罪所得之物，與沒收之要件
    不合，自毋庸宣告沒收，併此敘明。
據上論結，應依刑事訴訟法第三百六十八條、刑法第七十四條第一款判決如主文。
本案經檢察官蔡薰慧到庭執行職務。
中      華      民      國    九十二    年      二      月     二十一   日
                              臺灣高等法院刑事第四庭
                                  審判長法  官  蔡  永  昌
                                        法  官  陳  榮  和
                                        法  官  李  英  豪
右正本證明與原本無異。
如不服本判決應於收受送達後十日內向本院提出上訴書狀，其未敘述上訴之理由者並
得於提起上訴後十日內向本院補提理由書（均須按他造當事人之人數附繕本）。
                                        書記官  鄭  信  昱
中      華      民      國    九十二    年      二      月     二十五   日
附錄：本案論罪科刑法條全文
著作權法第九十一條
擅自以重製之方法侵害他人之著作財產權者，處六月以上三年以下有期徒刑，得併科
新臺幣二十萬元以下罰金。
意圖銷售或出租而擅自以重製之方法侵害他人之著作財產權者，處六月以上五年以下
有期徒刑，得併科新臺幣三十萬元以下罰金。


司法院資訊處製作；財團法人民間司法改革基金會備份。
